# 存在支付宝的钱可以放入其他货币资金核算么？

提问人：蛋黄小小 时间：2015-12-28 13:57:23
作为一家借贷公司，存在支付宝的钱 可以作为其他货币资金来核算么？请问一下审计时，如何测算他们的利息呢？

回答人：chenyiwei
参考《计学撮要 2015 》中的以下问题解答：
问题5-1-4（第三方支付平台账户中的款项如何列报） 问题： 公司在第三方支付平台账户中的款项如何列报？ 背景： A公司与支付宝等第三方平台签订协议，第三方支付平台进行收付款。约定：A公司对于自己开立的支付宝账户，可以设置密码等安全措施； 24 小时即时在线查询；可以要求“提现”至指定账户；可以要求第三方平台冻结账户；因支付宝账户、密码等遗失、泄密等导致的损失，由A公司自行承担等。另外，A公司在会计上确认收入可能与第三方平台收款、第三方平台收款后转入A公司银行账号之间存在时间差。
解答： 根据上文背景资料，A公司对于自己开立的支付宝账户，可以设置密码等安全措施； 24 小时即时在线查询；可以要求“提现”至指定账户；可以要求第三方平台冻结账户；因支付宝账户、密码等遗失、泄密等导致的损失，由A公司自行承担等。根据这些条款，在支付宝账户的余额实际是由A公司拥有控制权，因此对A公司来说，支付宝账户内的资金余额应在报表中确认为一项“其他货币资金”，对应地，支付宝账户中收到的资金，在《企业会计准则第 14 号——收入》规定的收入确认条件满足之前，贷记“预收账款”。 应注意的是，收入确认的时点与“预收账款”的时点可能并不相同，收入应在满足收入确认的条件（比如客户已“确认收货”后）后确认。

提问人：623336408 时间：2015-12-28 22:34:28
《计学撮要 2015 》出版了吗？在哪里可以购买？

回答人：chenyiwei
已出版。京东上已有售。